# 陈版：可以同时执行企业会计准则和金融企业会计制度吗？

提问人：5566 时间：2013-03-02 09:59:10
报表附注写：本公司执行 2006 年颁布的企业会计准则和金融企业会计制度。是否妥当？

回答人：chenyiwei
不可以。“关于印发《企业会计准则第 1 号——存货》等 38 项具体准则的通知”（财会[2006]3号）已经明确：“执行该 38 项具体准则的企业不再执行现行准则、《企业会计制度》和《金融企业会计制度》。”因此同一企业在同一会计期间内不能同时执行新企业会计准则和《金融企业会计制度》。 《金融企业会计制度》已经被《财政部关于公布废止和失效的财政规章和规范性文件目录（第十一批）的决定》（财政部令第 62 号）于 2011 年 2 月 21 日宣布废止。

提问人：whwx 时间：2013-12-29 21:23:10
陈版，之前看《金融企业会计制度》对营业费用的规定里可以核算业务招待费，既然该文已经废止，是否业务招待费统统应该计入管理费用了，没有例外了。

回答人：chenyiwei
金融企业一般是记入“业务及管理费”科目。